【裁判字號】    95,訴,1078
【裁判日期】    950927
【裁判案由】    營利事業所得稅
【裁判全文】
臺北高等行政法院裁定
                                     95年度訴字第01078號
原      告  育洋船務代理有限公司
代  表  人  甲○○
被      告  財政部臺北市國稅局
代  表  人  許虞哲（局長）住同上
上列當事人間因營利事業所得稅事件，原告不服財政部中華民國
95年1 月24日台財訴字第09400559350 號訴願決定，提起行政訴
訟。本院裁定如下︰
    主  文
原告之訴駁回。
訴訟費用由原告負擔。
    理  由
一、按提起撤銷訴訟，應先經合法之訴願程序，而起訴不合程式
    或不備其他要件，無可補正者，行政法院應以裁定駁回之，
    此觀諸行政訴訟法第4條第1項及第107條第1項第10款之規定
    甚明。又「官署於受理訴願時，應先從程序上加以審核，合
    於法定程序者，方能進而為實體上之審理。其不合法定程序
    而無可補正者，即應予以駁回。」改制前行政法院著有49年
    判字第1 號判例可參。再「納稅義務人對於核定稅捐之處分
    如有不服，應依規定格式，敘明理由，連同證明文件，依左
    列規定，申請復查：一、依核定稅額通知書所載有應納稅額
    或應補徵稅額者，應於繳款書送達後，於繳納期間屆滿翌日
    起算30日內，申請復查。」為稅捐稽徵法第35條第1項第1款
    所明定。
二、本件原告民國（下同）86年度營利事業所得稅結算申報，原
    列報營業收入淨額新台幣（下同）138,398,623 元、營業淨
    損25,682,168元、全年所得額為毛損25,630,426元；被告以
    原告逾期未提示帳簿文據供核，依所得稅法第83條第1 項規
    定，按原告申報業別同業利潤標準淨利率核定全年所得額為
    38,803,356元，發單補徵稅額9,522,779元；核定通知書及
    稅額繳款書因無法送達，經被告依稅捐稽徵法第18條第2項
    規定，於92年4月7日辦理公示送達並展延繳納期間至92年5
    月10日，此有被告松山分局於92年4月7日刊登工商時報30版
    公告之影本附原處分卷可稽，已生送達效果（稅捐稽徵法第
    18條第2項、第3項、第19條第1項）。又稅額繳款書之繳納
    期間為92年5月1日至92年5月10日，有上開稅額繳款書影本
    附原處分卷可稽，依照前揭說明，其復查期間應自繳款期間
    屆滿之翌日，即92年5月11日起算，至92年6月9日即已屆滿
    。惟原告遲至93年2月10日始申請復查，此有蓋有被告收件
    戳章之申請書附原處分卷可稽，其已逾30日之法定不變期間
    ，申請復查並不合法，其進而提起訴願自亦不合法。
三、綜上所述，本件原告申請復查逾期，未經合法訴願程序進而
    提起本件撤銷訴訟，揆諸首揭說明，起訴不合法，應予駁回
    。又本件訴訟既不合法，其實體上之主張及陳述，自無庸審
    酌。
四、依行政訴訟法第107條第1項第10款、第104條、民事訴訟法
    第95條、第78條，裁定如主文。
中    華    民    國    95     年     9     月   27   日
                        第三庭審判長法  官 姜素娥
                                    法  官 陳國成
                                    法  官 吳東都
上為正本係照原本作成。
如不服本裁定，應於送達後10日內向本院提出抗告狀（須按他造
人數附繕本）。
中    華    民    國    95     年     9     月   27   日
                                    書記官 張能旭


司法院資訊處製作；財團法人民間司法改革基金會備份。
